【裁判字號】    88,交易,707
【裁判日期】    890215
【裁判案由】    過失致死
【裁判全文】
臺灣高雄地方法院刑事判決                        八十八年度交易字第七七號
    公  訴  人  臺灣高雄地方法院檢察署檢察官
    被      告  甲○○
    選任辯護人  康裕成
                洪幼珍律師
右列被告因過失致死案件，經檢察官提起公訴（八十八年度偵字第二五０七０號），
本院判決如左：
    主  文
甲○○因過失致人於死，處有期徒刑拾月。緩刑年。
    事  實
一、甲○○考領有普通大貨車駕駛執照，於民國八十八年九月三十日晚上，駕駛車牌
    號碼：ＶＹ─八二八六號自小客車，沿高雄縣大寮鄉○○村○○路由西往東方向
    行駛，於同日晚上十時二十分許，途經該路大港加油站附近之無號誌交岔路口時
    ，本應注意汽車駕駛人在郊外行車速度不得逾六十公里，且行近無號誌交岔路口
    前應減速慢行，作隨時停車之準備，並應注意車前狀況，隨時採取必要之安全措
    施，以避免危險之發生。而當時雖係晚上，視線較差，惟天氣良好，路況正常，
    並無障礙物或其他缺陷，且依其智識、能力亦無不能注意之情事，詎甲○○竟疏
    未注意，貿然以時速逾六十公里之速度行駛，且又疏未注意車前狀況，適有在未
    設有行人穿越道亦非禁止穿越之路段穿越鄉道路時，疏未注意左右有無來車之行
    人蘇曾受瓊，由北向南穿越大寮路而行至該處，甲○○見狀後煞避不及，致其駕
    駛之自小客車左前方保險桿撞擊蘇曾受瓊，蘇曾受瓊於遭受撞擊彈起，頭部撞擊
    自小客車左前方擋風玻璃後，因而受有前額挫裂創合併腦挫傷及顱內出血之傷害
    ，雖經送醫急救，蘇曾受瓊仍於同日晚上十一時十分許，傷重不治死亡。甲○○
    於肇事後，犯罪未被發覺前，即主動向前往現場處理之高雄縣警察局林園分局大
    寮分駐所警員乙○○自首，並坦承肇事接受裁判。
二、案經蘇曾愛瓊之子丙○○告訴及臺灣高雄地方法院檢察署檢察官主動偵查起訴。
    理  由
一、訊據被告甲○○，對於右揭時、地駕車行經無號誌交岔路口超速行駛，且又疏未
    注意車前狀況，致撞擊被害人蘇曾受瓊，使蘇曾受瓊於遭受撞擊後，因而受有前
    開傷害，雖經送醫急救，仍於同日晚上十一時十分許，傷重不治死亡之事實，於
    警訊、偵查及本院審理中，均坦承不諱，並有卷附警製道路交通事故調查報告表
    一份、肇事現場及車損照片在卷可稽，足認被害人確係在上開路段，遭被告所駕
    自小客車撞傷倒地無訛，被告上開自白，堪信為真實。
二、按汽車駕駛人在郊外行車速度不得逾六十公里；且行近無號誌交岔路口前應減速
    慢行，作隨時停車之準備；並應注意車前狀況，隨時採取必要之安全措施，以避
    免危險之發生。道路交通安全規則第九十三條第一項第一款後段、第四款及第九
    十四條第三項分別定有明文，此為一般駕駛人應注意並能注意之事項，被告既考
    領有普通大貨車駕駛執照，自不得諉為不知。參酌卷附道路交通事故調查報告表
    、肇事現場照片及被告之供述，可知車禍發生當時雖係晚上，惟天氣狀況良好，
    路況正常，無障礙物或其他缺陷，且依其智識、能力並無不能注意之情事，詎被
    告竟疏未注意即貿然以時速逾六十公里之速度超速行駛，且又疏未注意車前狀況
    ，致撞擊被害人而肇事，其駕駛行為顯有過失，灼然至明。雖被害人在未設有行
    人穿越道亦非禁止穿越之路段穿越鄉道路時，疏未注意左右有無來車，即穿越大
    寮路，就本件事故之發生與有過失，惟此仍不得解免被告過失罪責，附此敘明。
    又被害人確因本件車禍傷重不治死亡等情，業經臺灣高雄地方法院察署檢察官督
    同法醫師相驗明確，製有勘驗筆錄、相驗屍體證明書、驗斷書各一紙附卷可稽，
    是被告未盡其前開注意義務肇事致被害人死亡，兩者間顯有相當因果關係。本件
    罪證已臻明確，被告上開過失致人於死犯行，洵堪認定。
三、本件被告甲○○駕車肇事致人於死，核其所為，係犯刑法第二百七十六條第一項
    之普通過失致人於死罪。而被告於肇事後，犯罪未被發覺前，即主動向前往現場
    處理之高雄縣警察局林園分局大寮分駐所警員乙○○自首，並坦承肇事接受裁判
    一節，有職務報告書一紙在卷可稽，堪認合乎自首之要件，應依刑法第六十二條
    前段規定，減輕其刑。茲審酌被告駕車超速行駛，且又疏未注意車前狀況，致撞
    擊被害人而肇事，惟犯後坦承犯行，態度尚稱良好，且已與被害人家屬達成民事
    和解，並賠償其損害，已據被害人家屬丙○○到庭陳述明確，並有和解書影本一
    份在卷供參，及被害人蘇曾受瓊在未設有行人穿越道亦非禁止穿越之路段穿越道
    路時，疏未注意左右有無來車，即由北向南穿越大寮路，就本件車禍之發生與有
    過失等一切情狀，爰量處如主文所示之刑。又被告前未曾受有期徒刑以上刑之宣
    告，有本院被告全國前案紀錄表一份在卷可稽，且事後坦承不諱，深具悔意，並
    與被害人家屬達成民事和解，已如前述，其經此次刑之宣告後，應知警惕，而無
    再犯之虞，所宣告之刑本院因認暫不執行其刑為當，爰併予宣告緩刑三年，以啟
    自新。
據上論斷，應依刑事訴訟法第二百九十九條第一項前段，刑法第二百七十六條第一項
、第六十二條前段、第七十四條第一款，罰金罰鍰提高標準條例第一條前段，判決如
主文。
中      華      民      國    八十九    年      二      月     十五     日
                              臺灣高雄地方法院交通法庭
                                  法  官  唐  照  明
右正本證明與原本無異。
如不服本判決，應於判決送達後十日內，向本院提出上訴狀。
                                  書記官  林  孝  聰
中    華    民    國      八十九      年      二      月      十六      日
附錄本判決論罪之法條：
刑法二百七十六條第一項。
因過失致人於死者，處二年以下有期徒刑、拘役或二千元以下罰金。


司法院資訊處製作；財團法人民間司法改革基金會備份。
